【裁判字號】    97,訴緝,70
【裁判日期】    970523
【裁判案由】    毒品危害防制條例
【裁判全文】
臺灣高雄地方法院刑事判決              97年度訴緝字第70號
公  訴  人  臺灣高雄地方法院檢察署檢察官
被      告  甲○○
上列被告因違反毒品危害防制條例案件，經檢察官提起公訴（95
年度毒偵字第6915號），被告於準備程序中就被訴事實為有罪之
陳述，經告知簡式審判程序之旨，並聽取公訴人、被告之意見後
，本院合議庭裁定由受命法官獨任進行簡式審判程序，判決如下
：
    主  文
甲○○施用第一級毒品，累犯，處有期徒刑柒月。又施用第二級
毒品，累犯，處有期徒刑參月。應執行有期徒刑玖月。
    事  實
一、甲○○前因施用毒品案件，經臺灣高雄地方法院90年度毒聲
    字第7473號裁定送觀察、勒戒後，於民國91年1 月25日因無
    繼續施用毒品之傾向停止觀察、勒戒而出所，嗣經臺灣高雄
    地方法院檢察署檢察官以90年度毒偵字第4835號不起訴處分
    確定在案。又因施用毒品案件，經臺灣高雄地方法院以95年
    度簡字第142 號判決處有期徒刑3 月並於95年03月02日易科
    罰金執行完畢。猶不知悔改，復基於施用第一級毒品海洛因
    及第二級毒品甲基安非他命之犯意，分別於95年8 月14日下
    午，在位於高雄市○○路朋友家中，以將第一級毒品海洛因
    摻入香煙內，點燃香煙後吸食所產生煙霧之方式，施用第一
    級毒品海洛因1 次。復於上開時間及地點，再以將第二級毒
    品甲基安非他命置入玻璃球內燒烤，再吸食所產生煙霧之方
    式，施用第二級毒品甲基安非他命1 次。嗣於95年8 月14日
    深夜23時20分許，在高雄市○鎮區○○路15號停車場前，因
    形跡可疑，為高雄縣政府警察局鳳山分局巡邏員警盤查，經
    其同意而採尿送驗後，始悉上情。
二、案經高雄縣政府警察局鳳山分局報請臺灣高雄地方法院檢察
    署檢察官偵查起訴。
    理  由
一、訊據被告甲○○對於上開犯罪事實坦承不諱，且被告被警查
    獲當日所採集之尿液，經送臺灣檢驗科技股份有限公司鑑驗
    ，以酵素免疫分析法（EIA） 篩檢，並以氣相層析質譜儀方
    式（GC/M S）複驗結果，確認甲基安非他命及嗎啡均呈陽性
    反應，此有該公司出具之濫用藥物尿液檢驗報告、高雄縣政
    府警察局鳳山分局查獲毒品案件嫌疑人尿液代碼與姓名對照
    表、扣押物品清單各1 紙在卷可稽，足徵被告前開施用第一
    級毒品海洛因及第二級毒品甲基安非他命之自白，核與事實
    相符，堪可採為論罪科刑之依據。故本案之事證明確，被告
    犯行堪予認定。
二、被告前因施用毒品案件，經臺灣高雄地方法院90年度毒聲字
    第7473號裁定送觀察、勒戒後，於91年1 月25日因無繼續施
    用毒品之傾向停止觀察、勒戒而釋放出所，有臺灣高等法院
    被告前案紀錄表1 份在卷可按，是被告確係於觀察、勒戒執
    行完畢後5 年內再犯本案之毒品危害防制條例第10條第1項
    及第2 項之罪，甚明，應予依法論科
三、核被告所為，係犯毒品危害防制條例第10條第1 項、同條第
    2 項之罪。被告持有第一級、第二級毒品之低度行為，分別
    為施用第一級、第二級毒品之高度行為所吸收，不另論罪。
    被告所犯上開2 罪，犯意各別，犯罪構成要件互殊，應予分
    論併罰。又被告前因施用毒品案件，經臺灣高雄地方法院以
    95年度簡字第142 號判決處有期徒刑3 月並於95年03月02
    日易科罰金執行完畢，有臺灣高等法院被告前案紀錄表1 份
    在卷可查，其於有期徒刑執行完畢後5年 內，以故意再犯本
    件有期徒刑以上之罪，均為累犯，各應依刑法第47條第1項
    規定加重其刑。爰審酌被告有施用毒品前科，素行不佳，曾
    因施用毒品經觀察、勒戒後，竟仍未能遠離毒品，顯見其戒
    除毒品之意志不堅、決心不足，惟念其於犯罪後尚能坦承犯
    行，並表悔意，犯後態度尚屬良好，及施用毒品係自我戕害
    行為，並未危害他人等一切情狀，酌情量處如主文所示之刑
    ，並合併定其應執行刑。又被告本件之犯罪時間雖在96年4
    月24日以前，惟嗣後因未到案經本院於中華民國九十六年罪
    犯減刑條例施行前即95年12月15 日 通緝，而於97年4 月9
    日經緝獲到案，有本院95年雄院隆刑酉緝字第1184號通緝書
    、台南縣警察局永康分局南縣永警偵字第00971000980 號通
    緝案件移送書及調查筆錄各1 份附卷可參，而未於96年12月
    31日前自動歸案接受審判，依中華民國九十六年罪犯減刑條
    例第5 條之規定，不得依該條例減刑，附此敘明。
據上論斷，應依刑事訴訟法第273條之1第1項、第299條第1 項前
段，毒品危害防制條例第10條第1 項、第2 項，刑法第11條前段
、第47條第1 項、第51條第5 款，判決如主文。
本案經檢察官林志祐到庭執行職務。
中    華    民    國    97    年    5    月    23    日
                  刑事第十二庭  法  官  張  震
以上正本證明與原本無異。
如不服本判決應於收受本判決後10日內向本院提出上訴書狀，並
應敘述具體理由，如未敘述上訴理由者，應於上訴期間屆滿後20
日內補提理由書狀於本院（均須按他造當事人之人數附繕本）「
切勿逕送上級法院」。
中    華    民    國    97    年    5     月    28    日
                                書記官  鄒秀珍
附錄法條
毒品危害防制條例第10條
施用第一級毒品者，處 6 月以上 5 年以下有期徒刑。
施用第二級毒品者，處 3 年以下有期徒刑。


司法院資訊處製作；財團法人民間司法改革基金會備份。
